## 2.3 Organització i arxiu de la informació

L'empresa genera una gran quantitat d'informació i de documentació que cal organitzar i conservar. L'organització de la informació es du a terme:

a. **Per l'interés de l'empresa**. És necessari per a un bon funcionament.

b. **Per exigències legals. El Codi de Comerç indica:** *"Els empresaris conservaran els llibres, correspondència, documentació i justificants relatius al seu negoci, degudament ordenats, durant sis anys apartir del darrer assentament fet als llibres, tret del que s'estableix per disposicions generals o especials."

S'han d'establir els criteris i organitzar la manera de dear i arxivar la informació i els documents de l'empresa. Quan comencem la Simulació per departaments, tots els sistemes d'arxiu han d'estar degudament preparats.


---------------------------------------------------------
**IMPORTANT**

El **Certificat Digital de la Casa de Moneda i Timbre** (CERES)

El Certicicat d'Usuari és un document digital que conté, entre altres, les dades identificatives de l'usuari.

a. Permet identificar-se a Internet i intercanviar informació amb altres persones amb la garantia que només l'usuari i el seu interlocutor hi poden accedir.

b. Permet fer de manera segura tràmits amb l'Administració Pública (Hisenda i Seguritat Social) a través d'internet.

c. S'eviten els desplaçaments i les esperes innecessàries.

d. No cal fer servir cap aplicació addicional, es pot fer a través de qualsevol navegador web.

e. És gratuït. Per a més informació i per obtenir el Certificat d'Usuari, consulta aquesta adreça: [www.cert.fnmt.es](www.cert.fnmt.es)
---------------------------------------------------------


```{r, echo=FALSE,  results='asis', cache=FALSE, eval=knitr::is_html_output()}
cat('## 2.4 Tasques per departaments a l\'empresa')
```



```{r, echo=FALSE, eval=knitr::is_html_output()}
htmltools::includeHTML("tabla.html")
```

```{r, echo=FALSE, cache=FALSE}
pagedown::chrome_print('tabla.html', output='tabla.pdf',format='pdf')
```

\includepdf[offset=0 2cm,scale=0.8,pages=-,nup=1,pagecommand=\section{2.4 Tasques per departaments a l'empresa}]{tabla.pdf}
